臺灣嘉義地方法院民事判決　　　　　　　100年度訴字第418號
原　　　告　國防部
法定代理人　高華柱
訴訟代理人　張靈秀
被　　　告　羅華生即羅文之.
上列當事人間請求給付買賣價金事件，經本院於民國100 年11月
18日言詞辯論終結，判決如下：
    主  文
被告應給付原告新臺幣陸拾柒萬元，及自民國一百年七月二十九
日起至清償日止，按年息百分之五計算之利息。
訴訟費用新臺幣柒仟貳佰柒拾元由被告負擔。
本判決於原告以新臺幣貳拾貳萬仟元供擔保後，得假執行。但
被告如以新臺幣陸拾柒萬元，為原告預供擔保後，得免為假執行
。
    事 實 及 理 由
一、原告起訴主張：
（一）原告執行國軍老舊春村改建職務，訴外人羅啟文（民國94
      年4 月11日死亡）為原告列管有案之原眷戶，按國軍老舊
      眷村改建條例（下稱眷改條例）第5 條規定「原眷戶享有
      承購依本條例興建之住宅及由政府給予輔助購宅款之權益
      。原眷戶死亡者，由配偶優先承受其權益；原眷戶與配偶
      均死亡者，由其子女承受其權益，餘均不得承受其權益。
      」，因原眷戶羅啟文與配偶均歿，國防部遂以94年5 月18
      日勁勢字第0940007413號令准許訴外人羅啟文之參子即被
      告羅華生承受其原眷戶。被告羅華生為原告列管有案之原
      眷戶，並經規畫改遷至嘉義市○區○○街13樓7 樓之2 ，
      享有依據眷改條例第5 條規定第l 項所規定「原眷戶享有
      承購依本條例興建之住宅及由政府給輔助購宅款之權益。
      」，且按「原眷戶可獲之輔助購宅款以各直轄市（市）轄
      區內同期改建之國軍老舊春村土地依國有土地可計價公告
      土地現值總額69.3％為分配總額，並按其原眷戶數、住宅
      興建成本及配坪型計算之。分配總額達房地總價以上者原
      眷戶無須負擔自備款出部分，撥入改建基金；未達房地總
      價之不足款由原眷戶自行負「前項原眷戶自行負擔部分，
      最高以房地總價20％為限，其有不足部分由改建基金補助
      。」眷改條例第20條第l 項、第2 項定有明文，此外，眷
      改條例第16條第l 項「興建住宅社區配售原眷戶以一戶為
      限。每戶配售之坪型以原眷戶現任或退伍時之職缺編階為
      準。」，故原眷戶須自行負擔房地總價20％部分。
（二）被告羅華生遂於95年4 月20日向原告申請購買座落於嘉義
      市○○街13號7 樓之2 之房地（下稱系爭房地），系爭房
      地總價乃依據眷改條例第20條暨施行細則第18條第1 項規
      定計算，經依法核算，其房地總價為原階坪型房地總價
      3,380,850 元，惟被告就其扣除眷改條例所給予之補助，
      其應自行負擔之20％房地買賣價金676,170 元（3,380,85
      0 0.2 ＝676,170 ），其僅以自備款方式給付6 170 元
      給付予原告，其差額部分67萬元（676,170  －6,170  ＝
      670,000 ），因被告辦理優惠貸款程序未完備，致申報優
      惠貸款之合作金庫銀行未能撥付與被告，是被告尚未給付
      前開積欠款項67萬元與原告。爰依民法第367 條之規定及
      買賣契約之約定，請求被告給付如聲明所示。
（三）並聲明：1.被告應給付原告67萬元及自支付命令聲請狀繕
      本送達之翌日起（100 年7 月29日起）至清償日止，按年
      息5%計算之利息。2. 願供擔保，請准宣告假執行。
二、被告於言詞辯論期日對原告主張之事實自認屬實，惟表示無
    力清償，希望原告給予被告分期付款等語置辯。
三、原告主張之前揭事實，業據其提出國防部94年5 月18日勁勢
    字第0940007413號令、100 年7 月18日國政眷服字第100001
    0111號函、系爭房地之建物謄本、房地總價表、購屋貸款契
    約、被告戶籍謄本為憑；復為被告所不爭執，並自認在卷，
    應堪信為真實。至被告辯稱無力清償等情，尚非得消滅或妨
    礙原告請求之事由。從而，原告本於買賣契約之法律關係，
    請求被告給付如主文第1 項所示之款項及利息，即為有理由
    ，應予准許。
四、又法院為終局判決時，應依職權為訴訟費用之裁判，民事訴
    訟法第87條第1 項定有明文。查本件訴訟費用額為7,270 元
    （即第一審裁判費7,270 元），依法應由敗訴之被告負擔，
    爰判決如主文第2 項所示。至原告陳明願供擔保，聲請宣告
    假執行，核無不合，爰酌定相當擔保金額准許之；另依民事
    訴訟法第392 條第2 項之規定，依職權宣告被告供擔保後得
    免為假執行。
五、據上論結，本件原告之訴為有理由，依民事訴訟法第78條、
    第87條第1 項、第390 條第2 項、第392 條第2 項，判決如
    主文。
中    華    民    國   100    年    11    月    30    日
                  民事第三庭  法  官  梁淑美
以上正本係照原本作成。
如不服本判決，應於送達後20日內，向本院提出上訴狀（須附繕
本）並表明上訴理由，如於本判決宣示後送達前提起上訴者，應
於判決送達後10日內補提上訴理由狀。如委任律師提起上訴者，
應一併繳納上訴審裁判費。
中    華    民    國   100    年    11    月    30    日
                              書記官  李佳惠